臺灣臺東地方法院刑事裁定
111年度聲字第434號
聲  請  人  臺灣臺東地方檢察署檢察官
受  刑  人  李佳祈



上列聲請人因受刑人數罪併罰有二裁判以上，聲請定其應執行之
刑（111年度執聲字第304號），本院裁定如下：
    主  文
甲○○所犯如附表所示之罪刑，應執行有期徒刑陸年肆月。
    理  由
一、聲請意旨略以：受刑人甲○○因違反詐欺等案件，先後經法院
    判決確定如附表所示，應依刑法第53條及第51條第5款規定
    ，定其應執行之刑，爰依刑事訴訟法第477條第1項聲請定其
    應執行刑等語。
二、按裁判確定前犯數罪者，併合處罰之。但得易科罰金之罪與
    不得易科罰金之罪者，不在此限；前項但書情形，受刑人請
    求檢察官聲請定應執行刑者，依第51條規定定之；數罪併罰
    ，有2裁判以上者，依第51條之規定，定其應執行之刑；宣
    告多數有期徒刑者，於各刑中之最長期以上，各刑合併之刑
    期以下，定其刑期。但不得逾30年，刑法第50條第1項但書
    第1款、第2項、第53條、第51條第5款分別定有明文。次按
    刑事訴訟法第370條第2項、第3項，已針對第二審上訴案件
    之定應執行刑，明定有不利益變更禁止原則之適用；而分屬
    不同案件之數罪併罰有應更定執行刑之情形，倘數罪之刑，
    曾經定應執行刑，再與其他裁判宣告之刑定應執行刑時，在
    法理上亦同受此原則之拘束。亦即，另定之執行刑，其裁量
    所定之刑期，不得較重於前定之執行刑加計後裁判宣告之刑
    或所定執行刑之總和（最高法院109年度台抗字第1291號裁
    定意旨參照）。又數罪併罰中之一罪，依刑法規定得易科罰
    金，若因與不得易科之他罪併合處罰結果而不得易科罰金時
    ，原可易科部分所處之刑，自亦無庸為易科罰金折算標準之
    記載（司法院大法官會議釋字第144、679號解釋意旨參照）
    。
三、經查，本件受刑人因詐欺等案件，先後經法院判處如附表所
    示之罪刑，並均經分別確定在案，且各罪俱係於附表編號1
    所示判決確定日期（民國107年12月21日）前所為，就上開
    各案犯罪事實為最後判決之法院則為本院，有各該判決書及
    臺灣高等法院被告前案紀錄表各1份在卷可稽。而其中附表
    編號2所示之罪係處得易科罰金之刑，其餘之罪則不得易科
    罰金，合於刑法第50條第1項但書第1款之情形，依同條第2
    項規定，須經受刑人請求檢察官聲請定其應執行刑，始得依
    同法第51條規定定之。茲受刑人已具狀請求檢察官就如附表
    所示之各罪聲請合併定應執行刑，有其親簽並按捺指印之請
    求臺灣臺東地方檢察署檢察官向法院聲請定應執行刑須知暨
    聲請書1份在卷可稽，則聲請人據此聲請定其應執行之刑，
    於法即無不合，應予准許。又受刑人所犯如附表編號1、2、
    3所示之罪，固曾經臺灣新北地方法院以109年度聲字第4516
    號裁定定應執行刑為有期徒刑4年7月確定，然因具有增加經
    另案判決確定而合於數罪併罰之其他犯罪之例外情形，本院
    仍得就如附表編號1至4所示之罪再合併定其應執行刑，惟本
    院就附表編號1至4所示之罪再為定應執行刑之裁定時，除不
    得逾越刑法第51條第5款所定界限外，亦不得重於前揭所定
    之執行刑加計後之總和。又經本院發函詢問受刑人對於定刑
    之意見後，受刑人表示無意見。爰斟酌受刑人各次犯罪之時
    間、情節、行為次數、行為方式、法益侵害情況、所犯罪名
    及罪質異同、加重效益，對於受刑人所犯數罪為整體非難評
    價，於不逾越內、外部界限之範圍內，定其應執行之刑如主
    文所示。
四、至受刑人所犯如附表編號2所示之罪雖經法院判處得易科罰
    金之刑，然既與不得易科罰金之刑合併定應執行刑，揆之前
    揭說明，自無庸再為易科罰金折算標準之諭知，附此敘明。
五、依刑事訴訟法第477條第1項，刑法第50條第1項但書第1款、
    第2項、第53條、第51條第5款，裁定如主文。
中　　華　　民　　國　　111 　年　　12　　月　　8 　　日
                  刑事第二庭  法  官  李承桓
以上正本證明與原本無異。
如不服本裁定，應於裁定送達後5日內向本院提出抗告狀（須附
繕本）。「切勿逕送上級法院」
                              書記官  許惠棋
中　　華　　民　　國　　111 　年　　12　　月　　9 　　日
【附表：受刑人定應執行刑案件一覽表】 
編　          號  1 2 3 4 罪　          名  加重詐欺 恐嚇危害安全 加重詐欺 詐欺 宣    告   刑  有期徒刑1年5月 有期徒刑1年2月 有期徒刑1年4月 有期徒刑1年10月 有期徒刑2年4月 有期徒刑4月，如易科罰金，以新臺幣1,000元折算1日。     有期徒刑1年2月 有期徒刑1年10月 有期徒刑8月(2次) 有期徒刑7月 (以上前經臺東地院以110年度訴字第3號判決定應執行刑為有期徒刑2年3月)   以上前經臺灣高等法院以108年度聲字第604號裁定定應執行刑為有期徒刑4年2月確定    犯  罪  日 期  ⒈106年9月26日至106年9月27日 ⒉106年11月2日 ⒊106年11月7日 ⒋106年11月10日 ⒌106年11月17日 106年11月17日 106年10月18日 ⒈106年10月30日 ⒉106年11月15日 ⒊106年11月23日 ⒋106年11月27日 偵查(自訴)機關 年　度　案　號  新北地檢106年度偵字第38316號  新北地檢106年度偵字第38316號 新北地檢107年度軍少連偵字第2號 臺東地檢109年度偵字第2126號 最　後 事實審 法　　院 臺灣高等法院 臺灣高等法院 新北地院 臺東地院  案　　號 107年度上訴字第2920號 107年度上訴字第2920號 108年度原訴字第44號 110年度訴字第3號  判決日期 107年11月28日 107年11月28日 109年4月17日 111年7月18日 確　定 判　決 法　　院 臺灣高等法院 臺灣高等法院 新北地院 臺東地院  案　　號 109年度上訴字第2920號 109年度上訴字第2920號 108年度原訴字第44號 110年度訴字第3號  確定日期 107年12月21日 107年11月28日 (不得上訴) 109年5月27日 111年9月1日  備           註   ⑴新北地檢110年度執更字第115號(假釋期間至111年11月27日) ⑵編號1至3，前經臺灣新北地方法院以109年度聲字第4516號裁定定應執行刑為有期徒刑4年7月確定。   臺東地檢111年度執字第1326號(未執行)